【裁判字號】    99,聲再,24
【裁判日期】    991116
【裁判案由】    聲請再審
【裁判全文】
臺灣臺中地方法院刑事裁定              99年度聲再字第24號
再審聲請人
即受判決人  甲○○
上列再審聲請人因違反毒品危害防制條例案件，對於本院98年度
訴字第2238號，中華民國98年10月14日第一審確定判決，聲請再
審，本院裁定如下：
    主  文
再審之聲請駁回。
    理  由
一、聲請意旨詳如附件刑事聲請再審狀所載。
二、按有罪之判決確定後，因發現確實之新證據，足認受有罪判
    決之人應受無罪、免訴、免刑或輕於原判決所認罪名之判決
    者，為受判決人之利益，得聲請再審；又法院認為無再審理
    由者，應以裁定駁回之，刑事訴訟法第420條第1項第6款、
    第434條第1項分別定有明文。次按刑事訴訟法第420條第1項
    第6款所謂「發現確實之新證據」，係指該證據於事實審法
    院判決前業已存在，為法院、當事人所不知，不及調查斟酌
    ，至其後始行發現，且就證據本身形式觀察，固不以絕對不
    須經過調查程序為條件，但必須顯然可認為足以動搖原有罪
    之確定判決，而為受判決人無罪、免訴、免刑或輕於原判決
    所認罪名之判決者為限。亦即該「新證據」須可認為確實具
    有足以動搖原確定判決，而對受判決人為更有利判決之「確
    實性」外，尚須具備該證據係在事實審法院於判決前已存在
    ，因未經發現，不及調查斟酌，或審判時未經注意，至其後
    始行發現之「嶄新性」特質，二者均屬不可或缺，倘若未具
    備上開「確實性」與「嶄新性」二種聲請再審新證據之特性
    ，即不能據為聲請再審之原因，最高法院90年度臺抗字第71
    號刑事裁定可資參照。又刑事訴訟法第420條第1項第6款所
    謂「輕於原判決所認罪名」，係指與輕於原判決所宣告之「
    罪刑」有別，即與原判決所認罪名比較，其法定刑較輕之相
    異罪名而言，例如原認放火罪實係失火罪，原認殺尊親屬罪
    實係普通殺人罪，原認血親和姦罪實係通姦罪等是。至於同
    一罪名之有無加減刑罰之原因者，僅足影響科刑範圍而罪質
    不變，即與「罪名」無關，自不得據以再審（最高法院70
    年度第7次刑事庭會議決議參照）
三、經查：有罪之判決確定後，有「因發現確實之新證據，足認
    受有罪判決之人應受無罪、免訴、免刑或輕於原判決所認罪
    名之判決者」之情形，為受判決人之利益，得聲請再審，固
    為刑事訴訟法第420條第1項第6款所規定；惟依據聲請人行
    為時及上開刑事確定判決裁判時毒品危害防制條例第17條所
    為「犯第四條第一項至第四項、．．．．．．之罪，供出毒
    品來源，因而破獲者，得減輕其刑」之規定，聲請人縱有供
    出毒品來源因而破獲之情事，聲請人亦不能因此而受「無罪
    」、「免訴」、「免刑」或「輕於原判決所認罪名」之判決
    ，而僅得減輕其刑，是縱聲請人之供述屬於真實，就該證據
    本身形式觀察，亦非顯然可認為足以動搖原有罪之確定判決
    ，而使聲請人有無罪、免訴、免刑或輕於原判決所認罪名之
    判決，其僅屬判決量刑上之問題，與新證據之「確實性」特
    質不符；況依聲請人所供，其上手蔡金良係於98年12月間方
    因其供述而為警破獲，亦難認此部分證據係於事實審法院判
    決前業已存在，亦與新證據之「嶄新性」要件不符，故聲請
    人此部分再審之聲請，核與法律規定不合，難認合法有據。
四、綜上所述，聲請人所主張聲請再審之理由與刑事訴訟法第42
    0條第1項第6款之規定不符，自難認為有再審之理由，聲請
    人之聲請，應予駁回。爰依刑事訴訟法第434條第1項，裁定
    如主文。
中    華    民    國    99    年    11    月    16    日
            刑事第五庭    審判長法  官  王邁揚
                                法  官  林慧欣
                                法  官  簡璽容
以上正本證明與原本無異。
如不服本裁定，得於收受送達後5日內向本院提出抗告書狀（須
附繕本）。
                                書記官  張雅如
中    華    民    國    99    年    11    月    16    日

司法院資訊處製作；財團法人民間司法改革基金會備份。
